【裁判字號】    90,交易,172
【裁判日期】    900622
【裁判案由】    過失傷害等
【裁判全文】
臺灣臺南地方法院刑事判決                          九十年度交易字第一七二號
    公  訴  人  臺灣臺南地方法院檢察署檢察官
    被      告  乙○○
右列被告因公共危險等案件，經檢察官提起公訴（九十年度偵字第三三七０號），本
院判決如左：
    主  文
乙○○服用酒類，不能安全駕駛動力交通工具而駕駛，處拘役伍拾伍日，如易科罰金
，以參佰元折算壹日。
被訴過失傷害部分公訴不受理。
    事  實
一、乙○○於民國八十九年十二月一日晚間七時許，在台南縣永康市奇美醫院附近之
    工廠內，飲用維士比後，業已達於不能安全駕駛動力交通工具之程度，竟仍無照
    駕駛車牌號碼ＰＪＩ—二九五號重型機車，欲返回高雄縣永安鄉○○路二八號之
    一號之住處。嗣於同日晚間八時五分許，其正沿台南縣仁德鄉○○○○道台一線
    公路，由北往南方向行駛，途經該公路與東西向快速道路之交岔路口前時，因不
    勝酒力，駕車操控能力變差，且疏未注意兩車併行之間隔，以致與同向在前，由
    甲○○所騎之車牌號碼ＰＪＥ—０八八號重型機車發生擦撞，甲○○因之受有四
    肢及左肩部多處擦傷、右側硬腦膜下出血等傷害（過失傷害部分，業據甲○○撤
    回告訴）。後經警據報前往現場處理，並至台南市立醫院測得乙○○之血液酒精
    濃度為163.01mg/dl（換算為吐氣酒精濃度約為每公升０‧八一毫克），而查獲
    上情。
二、案經台南縣警察局歸仁分局報告臺灣臺南地方法院檢察署檢察官偵查起訴。
    理  由
一、有罪部分：
    （一）右述犯罪事實，已據被告乙○○於警訊時及偵審中坦白承認，核與被害人
          甲○○於警訊時及偵審中所指訴之情節相符，此外復有台南縣警察局道路
          交通事故調查報告表一紙、現場照片二十張及台南市立醫院八十九年十二
          月三日血液酒精濃度檢驗報告表、刑法第一百八十五條之三案件測試觀察
          紀錄表各一份附卷可參。
    （二）次按，刑法第一百八十五條之三所稱服用酒類或其他相類之物，不能安全
          駕駛動力交通工具之公共危險條款，係屬抽象危險犯之規定，此種抽象危
          險係伴隨飲酒過量之行為而當然成立。換言之，只需客觀上有此種行為出
          現，危險即視為存在，其是否果真肇事，均不影響公共危險罪責之成立；
          若其果真肇駕車肇禍，其不能安全駕駛動力交通工具之情形，則更不待言
          。另參考德、美等國之認定標準，對於酒精濃度呼氣已達每公升零點五五
          毫克，或血液濃度達百分之零點一一以上，肇事率為一般正常人之十倍，
          均認為已達「不能安全駕駛」之程度（此有法務部八十八年五月十八日法
          八八檢字第一六六九號函可資參照）。查本件被告乙○○對於其在上述時
          、地，酒後駕車一事不僅坦認無訛，且其肇事後吐氣之酒精濃度，經測試
          換算結果仍約為每公升０‧八一毫克，亦有上述血液酒精濃度檢驗報告表
          一紙在卷可按，參照前揭說明，被告飲酒後顯已達於不能安全駕駛動力交
          通工具之程度，況被告嗣後更因不能安全駕駛之行為，而肇事致人受傷，
          益證被告飲酒後駕駛自用小客車時，確已處於不能安全駕駛之狀態。從而
          ，本件事證已甚明確，被告酒後駕車之公共危險犯行，堪以認定。
    （三）核被告乙○○所為，係犯刑法第一百八十五條之三之重大違背安全駕駛罪
          。本院審酌被告犯罪之動機、目的，其生活狀況、品行、智識程度，本件
          犯罪所生之危險、損害，及被告飲酒後，竟無照駕駛機車在道路上行駛，
          其行為已嚴重影響道路交通安全，且嗣後並因之肇事而致被害人甲○○受
          傷，而經檢驗換算後之吐氣酒精濃度，猶高達每公升０‧八一毫克，顯見
          其惡性非淺，然被告犯罪後，業已坦承不諱，其犯後態度尚稱良好等一切
          情狀，量處如主文所示之刑，並諭知易科罰金之折算標準，以資懲儆。
二、公訴不受理部分：
    （一）公訴意旨另略稱：被告乙○○於八十九年十二月一日晚間八時五分許，駕
          駛前述機車，沿台南縣仁德鄉○○○○道台一線公路，途經該路與東西向
          快速道路交岔路口前時，因不勝酒力，酒後行車不穩，且疏未注意兩車併
          行之間隔，以致與同向在前，由告訴人甲○○所騎之車牌號碼ＰＪＥ—０
          八八號重型機車發生擦撞，告訴人因之受有四肢及左肩部多處擦傷、右側
          硬腦膜下出血等傷害，因認被告另涉有刑法第二百八十四條第一項前段之
          普通過失傷害罪嫌。
    （二）按告訴乃論之罪，告訴人於第一審辯論終結前得撤回其告訴，又告訴經撤
          回者，應諭知不受理之判決，刑事訴訟法第二百三十八條第一項、第三百
          零三條第三款分別定有明文。
    （三）本件告訴人甲○○告訴被告乙○○過失傷害案件，起訴書認被告係觸犯刑
          法第二百八十四條第一項前段之普通過失傷害罪嫌，依照同法第二百八十
          七條前段之規定，須告訴乃論。現據告訴人具狀撤回其告訴，參照前述說
          明，爰不經言詞辯論，逕為不受理判決之諭知。
據上論斷，應依刑事訴訟法第二百九十九條第一項前段、第三百零三條第三款、第三
百零七條，刑法第一百八十五條之三、第四十一條第一項前段，罰金罰鍰提高標準條
例第二條，判決如主文。
中      華      民      國      九十      年      六      月   二十二   日
                                    臺灣臺南地方法院交通法庭
                                        法  官    陳  志  成
右正本證明與原本無異。
如不服本判決，應於判決送達後十日內向本院提出上訴狀( 應附繕本 )。
                                        書記官    黃  富  煜
中      華      民      國      九十      年      七     月     三      日
附錄本案論罪科刑法條全文：
刑法第一百八十五條之三
服用毒品、麻醉藥品、酒類或其他相類之物，不能安全駕駛動力交通工具而駕駛者，
處一年以下有期徒刑、拘役或三萬元以下罰金。


司法院資訊處製作；財團法人民間司法改革基金會備份。
